# IPO收到抵账房产的财务风险

提问人：决战小审计 时间：2020-07-04 15:33:10
请教陈版主，IPO企业属于建筑装饰公司，收到客户抵账房，未来均拟做出售处理。公司未避免缴纳过户相关的税金，会直接寻找终端买家，与客户直接办理房产转让，价款打入IPO公司账户，在房产价值超过应收账款原值的情况下，还需要返还客户部分买房价款。就各时点确认会计处理如下： 1 、签订不可逆转的抵房协议时，借：其他流动资产/其他非流动资产 贷：应收账款 其他应付款（超应收原值的部分） 2 、卖出房产后，借：银行存款 贷：
其他流动资产/其他非流动资产 借：其他应付款 贷：银行存款。请教陈版主，该项业务做上述处理是否准确，如何判断确认其他流动资产及非流动资产？另外公司还存在直接将抵账房产再次抵给供应商的情况，这种情况下该如何做财务处理？辛苦陈版主及各位大神帮忙解答下

回答人：chenyiwei
你提供的背景信息较为简单，按照你所提供的基本背景信息来看，账务处理无重大不合理之处。但要考虑日后出售价款很可能不同于原抵债金额，如有差额，则该差额由谁享有或承担。如由本企业享有或承担的，则该差额应计入本企业的损益，且期末还可能需要对该项暂时持有的抵债房产进行减值测试。
抵债房产列为其他流动资产还是洽谈非流动资产，取决于预计变现时间是否在资产负债表日后一年内。
由于该模式下抵债房产并未先过户给本企业，因此如何证明本企业对这些抵债房屋实际拥有控制权并承担其所有权上的主要风险和报酬，可能有一定难度，建议咨询律师，除了对开发商访谈、获取抵债协议和确认函等以外，还可能需要其他更有说服力的证据。

提问人：决战小审计 时间：2020-07-05 15:33:10
感谢陈老师，还想追问下，在处置房产差额公司享有的情况下，可直接视同公司处置固定资产处理吗？另外，公司将未取得权证的房产直接向供应商抵账的话，抵账差额的处理是否也是直接计入资产处置收益？

回答人：chenyiwei
可以这样处理。